【裁判字號】    99,上易,830
【裁判日期】    990721
【裁判案由】    家暴傷害
【裁判全文】
臺灣高等法院刑事判決                 99年度上易字第830號
上  訴  人  臺灣臺北地方法院檢察署檢察官
被      告  乙○○
上列上訴人因被告家暴傷害案件，不服臺灣臺北地方法院99年度
易字第256號，中華民國99年2月26日第一審判決（起訴案號：臺
灣臺北地方法院檢察署98年度偵字第28491號），提起上訴，本
院判決如下：
    主  文
上訴駁回。
乙○○緩刑貳年，緩刑期間內付保護管束。
    理  由
一、本案經本院審理結果，認第一審判決以上訴人即被告乙○○
    犯傷害罪，對被告為有罪之諭知，核無不當，應予維持，並
    引用第一審判決書記載之證據及理由（如附件原審判決書）
    。
二、檢察官上訴意旨略以：法院量刑時須審酌刑法第57條所列各
    款科刑應審酌事項，亦須依法形成心證而綜合全情予以裁量
    。本案被告雖於審理時自白傷害犯行，然其前於警詢、偵查
    中，乃至原審行準備程序時，均否認犯行，是其犯後態度顯
    然不佳，又其迄未賠償告訴人之損害，或徵得告訴人之諒解
    ，亦難認被告已有悔意，則原審量處上開犯行，即有未當云
    云。
三、然查：刑之量定，屬為裁判之法院得依職權自由裁量之事項
    ，苟其量刑已以行為人之責任為基礎，並斟酌刑法第57條各
    款所列情狀，在法定刑度內，酌量科刑，如無偏執一端，致
    明顯失出、失入情形，自不得遽指為不當或違法。原審以被
    告犯傷害罪，罪證明確，適用刑法第277條第1項，其認事、
    用法並無不合，復已審酌被告傷害之動機傷害之手段，造成
    告訴人受傷情狀，並念其犯後坦承犯行、態度尚可，兼衡被
    告之品行、智識程度、所生危害之程度，且迄未能與告訴人
    和解等一切情狀，為其量刑之基準，核無逾越法定刑度或濫
    用權限，致明顯失出、失入情形，尚難遽認原判決之量刑有
    何不當或違法。檢察官上訴，指摘原審量刑過輕，難認有理
    由，應予駁回。
四、被告於本院已與告訴人達成民事和解，賠償告訴人新台幣 8
    萬元，有99年5 月11日和解筆錄乙件在卷可稽，足見被告有
    悔悟而履行其民事損害賠償責。又查被告前未曾受有期徒刑
    以上刑之宣告，有本院被告前案紀錄表在卷可查，爰審酌被
    告因一時失慮而觸犯刑章，經此論罪科刑之教訓，應知所警
    惕，而無再犯之虞，是認以暫不執行其宣告刑為適當，爰併
    宣告緩刑2 年，以觀後效，並啟自新；又因本件為家庭暴力
    罪，依家庭暴力防治法第38條第1 項規定，併諭知緩刑期內
    應付保護管束。
據上論斷，應依刑事訴訟法第368條、第373條，刑法第74條第 1
項第1款，家庭暴力防治法第38條第1項，判決如主文。
本案經檢察官劉靜婉到庭執行職務。
中    華    民    國    99    年    7     月    21    日
                  刑事第二十一庭審判長法  官  蔡聰明
                                      法  官  許永煌
                                      法  官  趙文
以上正本證明與原本無異。
不得上訴。
                                      書記官  葉金發
中    華    民    國    99    年    7     月    21    日
附錄：本案論罪科刑法條全文
中華民國刑法第277條第1項（普通傷害罪）
傷害人之身體或健康者，處3年以下有期徒刑、拘役或1千元以下
罰金。
附件
臺灣臺北地方法院刑事判決               99年度易字第256號
公  訴  人  臺灣臺北地方法院檢察署檢察官
被      告  乙○○  男  39歲（民國○○年○月○○日生）
                    身分證統一編號：Ｚ000000000號
                    住臺北縣三重市○○街255巷36號
上列被告因家庭暴力罪之傷害案件，經檢察官聲請簡易判決處刑
（九十八年度偵字第二八四九一號），經本院改依通常程序審理
，被告於準備程序中先就被訴事實為有罪之陳述，經本院告以簡
式審判之旨，並聽取當事人之意見後，本院合議庭裁定行簡式審
判程序，判決如下：
    主  文
乙○○傷害人之身體，處有期拘役拾日，如易科罰金，以新臺
幣壹仟元折算壹日。
    事  實
一、乙○○係甲○○之前配偶，屬家庭暴力防治法第三條第一款
    之家庭成員關係，乙○○於民國九十八年八月二十二日下午
    六時許，在臺北市○○區○○路六二巷九號前，因與甲○○
    發生口角，竟出於傷害之犯意，徒手毆打甲○○，致甲○○
    受有右上臂挫傷、左上臂擦傷、皮下血腫、右手小指挫傷及
    擦傷、右手肘挫傷等傷害。
二、案經甲○○訴由臺北市政府警察局松山分局報告臺灣臺北地
    方法院檢察署偵查聲請簡易判決處刑，經本院改依通常程序
    審理，乙○○於準備程序進行中就被訴事實為有罪之陳述，
    經合議庭裁定改行簡式審判程序。
    理  由
一、上開犯罪事實，業據被告乙○○迭於本院準備程序中及審理
    時均坦承不諱（見本院卷第一０頁至第一四頁），且經證人
    即告訴人甲○○於偵查中檢察官訊問時具結證述（見臺灣臺
    北地方法院檢察署九十八年度偵字第二八四九一號卷第四頁
    至第五頁）明確，復有告訴人九十八年八月二十二日國軍松
    山醫院受理家庭暴力事件驗傷診斷書乙紙（見臺灣臺北地方
    法院檢察署九十八年度他字第一０三０八號卷第五頁至第六
    頁）在卷足憑，本件事證明確，被告犯行洵堪認定。
二、按家庭暴力防治法所稱家庭暴力，係指家庭成員間實施身體
    或精神上不法侵害之行為；又稱家庭暴力罪，指家庭成員間
    故意實施家庭暴力行為而成立其他法律所規定之犯罪，家庭
    暴力防治法第二條第一款、第二款定有明文。核被告乙○○
    所為，係犯刑法第二百七十七第一項傷害罪。又被告與告訴
    人前為夫妻，為前配偶關係，具有家庭暴力防治法第三條第
    一款所稱之家庭成員關係，被告徒手毆打對告訴人實施身體
    上不法侵害之行為而成立刑法所規定之傷害罪，屬家庭暴力
    防治法第二條第二款所稱之家庭暴力罪。爰審酌被告僅因細
    故而與告訴人產生口角爭執，即徒手傷害告訴人，造成告訴
    人受有前揭傷害，顯有不該，實值非難，惟念其犯後尚知坦
    承犯行，已見悔意，態度尚可，兼衡被告之品行、智識程度
    、犯罪手段、目的、所生危害之程度，且迄未能與告訴人和
    解等一切情狀，量處如主文所示之刑，並諭知易科罰金之折
    算標準，以示懲儆。
據上論斷，應依刑事訴訟法第二百七十三條之一第一項、第二
百九十九條第一項前段，家庭暴力防治法第二條第二款，刑法第
二百七十七條第一項、第四十一條第一項前段，刑法施行法第一
條之一第一項、第二項前段，判決如主文。
本案經檢察官蔡偉逸到庭執行職務。
中    華    民    國    99    年    2    月    26     日
                    刑事第五庭    法  官  鄭昱仁
上正本證明與原本無異。
如不服本判決應於收受送達後10日內向本院提出上訴書狀，並應
敘述具體理由；其未敘述上訴理由者，應於上訴期間屆滿後20日
內向本院補提理由書（均須按他造當事人之人數附繕本）「切勿
逕送上級法院」。告訴人或被害人如對於本判決不服者，應具備
理由請求檢察官上訴，其上訴期間之計算係以檢察官收受判決正
本之日期為準。
                                  書記官  宋德華
中    華    民    國    99    年    2    月    26     日

司法院資訊處製作；財團法人民間司法改革基金會備份。
